# 关于企业所得税视同销售

提问人：709046552 时间：2018-04-18 22:35:25
陈版： 总局关于企业处置资产所得税处理问题的通知 国税函〔 2008 〕 828 号 　　三、企业发生本通知第二条规定情形时，属于企业自制的资产，应按企业同类资产同期对外销售价格确定销售收入；属于外购的资产，可按购入时的价格确定销售收入。 　　按照此文件确认的销售收入是否包括增值税一般纳税人的销项税额，例如：把外购 117 元的货物对外捐赠，按照 100 元确认还是按照 117 元确认所得税视同销售收入？是否跟取得发票类型有关

回答人：chenyiwei
个人理解应与该企业是增值税一般纳税人还是小规模纳税人有关，前者按 100 ，后者按 103 。